臺灣嘉義地方法院刑事判決
111年度易字第448號
公  訴  人  臺灣嘉義地方檢察署檢察官
被      告  關長瑞


上列被告因公然侮辱案件，經檢察官提起公訴（111年度偵字第4
476號、111年度偵字第6413號），本院判決如下：
    主    文
丙○○犯公然侮辱罪，處拘役參拾日，如易科罰金，以新臺幣壹仟
元折算壹日；又犯公然侮辱罪，處拘役肆拾日，如易科罰金，以
新臺幣壹仟元折算壹日。應執行拘役陸拾日，如易科罰金，以新
臺幣壹仟元折算壹日。
    犯罪事實
一、丙○○與甲○○、乙○○均為鄰居關係，丙○○因細故對甲○○及乙○○
    心生不滿，竟基於公然侮辱之犯意，分別為下列行為：
  ㈠於民國111年3月31日上午8時26分至同日11時57分許，接續在
    甲○○位在嘉義市○區○○街000巷00號住處外之不特定人得以共
    見共聞之馬路上，以手指向甲○○，接續以臺語向甲○○辱罵「
    幹你娘機歪」、「狼狽為奸，當作你做老師嗎?矮仔猴，從
    早就知道你這摳...給你爸拍一個蕭的ㄟ...幹你娘」、「幹
    你娘機歪，就看你多會做法，幹你娘機歪，看你叫誰來說都
    沒關係啦，幹，吃人夠夠，幹你娘機歪，整家人在那邊裝清
    高，幹你娘機歪，還在那邊裝瘋賣傻，現在出來說給人聽嘛
    ，看誰來給你操，幹你娘機歪，骯髒人，骯髒物，幹你娘機
    歪，給你爸整天在那邊做法，做一做，做到瘋掉了，禽獸啦
    教授，幹你娘機歪，機歪，畜生啦，禽獸啦，幹，在活著這
    個世界，幹你娘機歪（臺語）」等語，據以貶抑社會上對甲○○之人格評價，足生損害於甲○○之名譽。
  ㈡於111年4月5日上午9時5分許，在乙○○位在嘉義市○區○○街000
    巷00號住處外之不特定人得以共見共聞之馬路上，接續以臺
    語向乙○○辱罵「鬼生的狗小孩，你爸是鬼，你媽是殭屍，幹
    你娘，祖宗十八代都為你感到羞恥，詛咒你永世不得翻身，
    那五條電線給我裝在這，中華電信和台電還沒死，你也沒人
    性了，連畜生都不如，狗兒子，只會臭步錄音，作惡多端」
    等語，據以貶抑社會上對乙○○之人格評價，足生損害於乙○○
    之名譽。
二、案經甲○○、乙○○訴由嘉義市政府第一分局報告臺灣嘉義地方
    檢察署檢察官偵查起訴。
    理    由
一、證據能力部分：
    被告以外之人於審判外之言詞或書面陳述，除法律有規定者
    外，不得作為證據，刑事訴訟法第159條第1項固定有明文。
    惟被告以外之人於審判外之陳述，雖不符同法第159條之1至
    第159 條之4 之規定，而經當事人於審判程序同意作為證據
    ，法院審酌該言詞陳述或書面陳述作成時之情況，認為適當
    者，亦得為證據；又當事人、代理人或辯護人於法院調查證
    據時，知有第159 條第1 項不得為證據之情形，而未於言詞
    辯論終結前聲明異議者，視為有前項之同意，同法第159 條
    之5 第1 項、第2 項亦有明文規定。本判決下列認定事實所
    引用之所有供述證據，均經依法踐行調查證據程序，檢察官
    、被告對本判決所引用被告以外之人於審判外之言詞或書面
    陳述均同意有證據能力（見本院卷第39頁），且迄於本院言
    詞辯論終結前均未表示異議，而該等證據之取得並無違法情
    形，且與本件待證事實具有關連性，核無證明力明顯過低之
    事由，本院審酌各該證據作成時之情況，並無不當之情形，
    認以之作為證據應屬適當，爰依刑事訴訟法第159 條之5 規
    定，認有證據能力。其餘資以認定本案犯罪事實之非供述證
    據（詳後述），亦查無違反法定程序取得之情形，依刑事訴
    訟法第158 條之4 反面解釋，應具證據能力。
二、訊據被告固不否認有辱罵上開言語，惟矢口否認有何公然侮
    辱之犯行，辯稱：我是跟我家裡面的人盧宛如吵架，我站在
    家門口的馬路上說的，結果告訴人突然拿手機來拍，侵犯我
    的肖像權，我根本不知道告訴人在做什麼，也不知道他做什
    麼工作云云。經查：
  ㈠經本院當庭勘驗告訴人甲○○、乙○○所提出之錄影檔案，被告
    確有分別於上開時間、地點，向甲○○、乙○○辱罵上開言語，
    且甚至以手指向甲○○，及與乙○○一來一往對話，有本院勘驗
    筆錄及錄影畫面翻拍照片各1份（見本院卷第81至87、93至9
    6頁）在卷可佐，核與告訴人甲○○、乙○○於警詢之指訴及於
    偵查中之證述情節均相符（見嘉市警一偵字第1110703258號
    卷第5至7頁，嘉市警一偵字第1110002719號卷第6至8頁，11
    1年度偵字第6413號卷第43至45頁，111年度偵字第4476號卷
    第21至22頁），並有指認犯罪嫌疑人紀錄表2紙（見嘉市警
    一偵字第1110703258號卷第8至9頁，嘉市警一偵字第111000
    2719號卷第10至11頁），及錄音光碟2片存卷可佐，是被告
    有為上開公然侮辱犯行，堪以認定。
  ㈡被告雖以前詞置辯。惟查：自錄影畫面中清楚可見被告確係
    朝向告訴人二人為辱罵，而非如其所述係向同居人盧宛如辱
    罵，且被告謾罵蔡宜廷過程尚提及「禽獸啦教授」、「矮仔
    猴」，核與告訴人甲○○陳稱現職為大學之助理教授，身高不
    高，約160公分等情（見偵卷第45頁）相符，另於被告辱罵
    乙○○之錄影檔案中，除辱罵「鬼生的狗小孩」等語外，尚可
    聽聞有一女聲附和被告稱「多善良阿…沒有做錯為什麼躲在
    裡面不出來說」等語，有本院勘驗筆錄及錄影畫面翻拍照片
    （見本院卷第86、93至95頁）存卷可查，可知被告辱罵對象
    並非其同居人盧宛如，且足以特定對象分別為告訴人甲○○、
    乙○○。是被告上開所辯，僅為臨訟卸詞，無足採信。
  ㈢綜上，本件事證明確，被告犯行洵堪認定，應依法論科。 
三、論罪科刑：
  ㈠核被告所為，均係犯刑法第309 條第1 項之公然侮辱罪。
  ㈡被告所犯上開2罪間，犯意各別，行為互殊，應予分論併罰。
  ㈢爰以行為人之責任為基礎，審酌被告不思理性，竟以上開方
    式公然侮辱他人，顯然漠視國家司法秩序及告訴人二人之人
    格尊嚴，目無法紀，侵害告訴人二人於社會之人格權，且辱
    罵期間分別長達7分、19分之久，辱罵過程中尚有與告訴人
    同住之兒童在場聽聞，影響居家安寧及幼童身心健全發展，
    所為實屬不該，且犯後誓詞狡辯，未見悔意，態度難謂良好
    ，迄今未與告訴人等達成和解，審酌其尚無同罪質之前科紀
    錄，兼衡其自述為高中肄業之智識程度，從事臨時工，日新
    約新臺幣（下同）1千元，實際只拿8百元，月薪約1萬多元
    ，離婚，有4名成年子女，父母均逝之家庭經濟生活狀況、
    考量辱罵期間、內容甚長，對告訴人所生之損害及告訴人甲○○、乙○○均表示從重量刑之意見等一切情狀，量處如主文所
    示之刑及定應執行之刑，並諭知易科罰金之折算標準，以示
    懲儆。
據上論斷，應依刑事訴訟法第299條第1項前段，判決如主文。
本案經檢察官陳郁雯提起公訴，檢察官廖俊豪到庭執行職務。
中　　華　　民　　國　　111 　年　　11　　月　　24　　日
                  刑事第六庭  法　官　黃美綾
以上正本證明與原本無異。
如不服本判決應於收受判決後20日內向本院提出上訴書狀，並應
敘述具體理由；其未敘述上訴理由者，應於上訴期間屆滿後20日
內向本院補提理由書（均須按他造當事人之人數附繕本）「切勿
逕送上級法院」。告訴人或被害人如對於本判決不服者，應具備
理由請求檢察官上訴，其上訴期間之計算係以檢察官收受判決正
本之日期為準。　　　　　　　　　
中　　華　　民　　國　　111 　年　　11　　月　　25　　日
                              書記官  李承翰
附錄本案論罪科刑法條：
中華民國刑法第309條
公然侮辱人者，處拘役或九千元以下罰金。
以強暴犯前項之罪者，處一年以下有期徒刑、拘役或一萬五千元
以下罰金。
如不服本判決，應於判決送達後20日內，向本院提出上訴狀。